【裁判字號】    94,訴,1456
【裁判日期】    950505
【裁判案由】    毒品危害防制條例
【裁判全文】
臺灣臺北地方法院刑事判決              94年度訴字第1456號
公  訴  人  臺灣臺北地方法院檢察署檢察官
被      告  甲○○
                    （另案於臺灣臺北看守所羈押中）
上列被告因違反毒品危害防制條例案件，經檢察官提起公訴（九
十四年度毒偵字第二四四三號），嗣被告於本院準備程序進行中
先就被訴事實為有罪之陳述，經合議庭裁定改行簡式審判程序，
本院判決如下：
    主  文
甲○○連續施用第一級毒品，累犯，處有期徒刑捌月，扣案之第
一級毒品海洛因壹包（不含包裝袋，淨重零點壹貳公克）沒收銷
燬，放置海洛因之包裝袋壹個（空包裝重零點壹陸公克）沒收。
    事  實
一、甲○○曾於民國八十八年間因犯毒品危害防制條例案件，經
    本院以八十八年度毒聲字第二八四○號裁定移送觀察、勒戒
    後，認無繼續施用毒品傾向，經臺灣臺北地方法院檢察署檢
    察官以八十八年度毒偵字第一○一二號為不起訴處分確定；
    再因施用毒品，經本院以八十九年度毒聲字第一八○一號裁
    定移送觀察、勒戒後，認無繼續施用毒品傾向，於八十九年
    九月十四日釋放，並經臺灣臺北地方法院檢察署檢察官以八
    十九年度毒偵字第二○一一號、二一七五號為不起訴處分確
    定；復於九十年間因施用第二級毒品安非他命，經本院以九
    十年度簡字第六七六號判處有期徒刑四月確定，於九十一年
    二月二十五日易科罰金執行完畢。詎甲○○猶不知悔改，復
    於九十四年八月中旬某日時起至同年月二十日凌晨零時十分
    止，在臺北市○○區○○街、通化街口附近之公廁內等處，
    多次以置入香菸內吸食方式施用第一級毒品海洛因，而於九
    十四年八月二十日凌晨零時四十分，在臺北市○○區○○街
    二一六巷七號前，為警查獲，並扣得第一級毒品海洛因一包
    （淨重零點一二公克，空包裝重零點一六公克）。
二、案經臺北市政府警察局信義分局報請臺灣臺北地方法院檢察
    署檢察官偵查起訴，經本院合議庭裁定以簡式審判程序審理
    。
    理  由
一、訊據被告甲○○對於前揭事實於本院審理時坦承不諱，且其
    為警查獲時所採集之尿液，經送臺灣檢驗科技股份有限公司
    以酵素免疫分析法初步檢驗，復依氣相層析質譜儀法確認檢
    驗結果，確呈鴉片類陽性反應，有該公司於九十四年九月八
    日出具之濫用藥物尿液檢驗報告一紙（偵查卷第五十二頁）
    在卷可稽。又被告為警查獲時所扣得之白粉一包（淨重零點
    一二公克，空包裝重零點一六公克）經檢驗結果，確含第一
    級毒品海洛因成分，有法務部調查局九十四年十一月十八日
    調科壹字第０二０００七四六五號鑑定通知書一紙附本院卷
    可參。足徵被告所為任意性自白核與事實相符，應堪採信。
    又被告於八十八年間因犯毒品危害防制條例案件，經本院以
    八十八年度毒聲字第二八四○號裁定移送觀察、勒戒後，認
    無繼續施用毒品傾向，經臺灣臺北地方法院檢察署檢察官以
    八十八年度毒偵字第一○一二號為不起訴處分確定；再因施
    用毒品，經本院以八十九年度毒聲字第一八○一號裁定移送
    觀察、勒戒後，認無繼續施用毒品傾向，於八十九年九月十
    四日釋放，並經臺灣臺北地方法院檢察署檢察官以八十九年
    度毒偵字第二○一一號、二一七五號為不起訴處分確定等情
    ，有臺灣高等法院被告前案紀錄表在卷可稽。是被告於觀察
    勒戒執行完畢釋放後五年內再犯本案施用毒品之犯行，亦足
    認定。綜上所述，本案事證明確，被告犯行已堪認定，應予
    依法論科。
二、按海洛因係屬毒品危害防制條例第二條第二項第一款所規定
    之第一級毒品，是核被告所為，係犯同條例第十條第一項之
    施用第一級毒品罪，其持有第一級毒品之低度行為，為施用
    第一級毒品之高度行為吸收，不另論罪。被告多次施用第一
    級毒品之犯行，時間緊接、方法相近、分別觸犯構成犯罪要
    件相同之罪名，顯係基於概括犯意為之，為連續犯，依刑法
    第五十六條之規定，論以一罪，並加重其刑。又被告前於九
    十年間因施用第二級毒品安非他命，經本院以九十年度簡字
    第六七六號判處有期徒刑四月確定，於九十一年二月二十五
    日易科罰金執行完畢，此有卷附臺灣高等法院被告前案紀錄
    表可稽，其受有期徒刑之執行完畢後，五年內再犯本件有期
    徒刑以上之罪，為累犯，依刑法第四十七條規定，加重其刑
    。爰審酌被告前已有事實欄所載之施用毒品前科，猶不知悛
    悔，仍施用足以導致精神障礙、性格異常，甚至造成生命危
    險之毒品，戕害一己之身體健康，惟犯罪後坦承犯行，犯後
    態度尚佳，以及參酌其犯罪之動機、目的、手段及施用毒品
    之次數等一切情狀，量處如主文所示之刑。扣案之海洛因，
    屬毒品危害防制條例第二條第二項第一款所稱之第一級毒品
    ，係查獲之第一級毒品，不問是否屬於犯人所有，應依同條
    例第十八條第一項前段之規定，宣告沒收銷燬；又放置該海
    洛因之包裝袋一個，為被告所有供犯罪所用之物，業據被告
    供承在卷，應依刑法第三十八條第一項第二款規定，宣告沒
    收。
據上論斷，應依刑事訴訟法第二百七十三條之一第一項、第二百
九十九條第一項前段，毒品危害防制條例第十條第一項、第十八
條第一項前段，刑法第十一條前段、第五十六條、第四十七條、
第三十八條第一項第二款，判決如主文。
本案經檢察官廖舒屏到庭執行職務
中    華    民    國    95    年    5     月    5     日
                  刑事第三庭    法  官  胡宗淦
以上正本證明與原本無異。
如不服本判決，應於判決送達後10日內，向本院提出上訴狀。
                                書記官  張耀鴻
中    華    民    國    95    年    5     月    5     日
附錄法條：
毒品危害防制條例第10條
施用第一級毒品者，處 6 月以上 5 年以下有期徒刑。
施用第二級毒品者，處 3 年以下有期徒刑。
毒品危害防制條例第18條
查獲之第一、二級毒品及專供製造或施用第一、二級毒品之器具
，不問屬於犯人與否，均沒收銷燬之；查獲之第三、四級毒品及
製造或施用毒品之器具，無正當理由而擅自持有者，均沒入銷燬
之。但合於醫藥、研究或訓練之用者，得不予銷燬。
前項合於醫藥、研究或訓練用毒品或器具之管理辦法，由法務部
會同行政院衛生署定之。


司法院資訊處製作；財團法人民間司法改革基金會備份。
